臺灣新竹地方法院刑事判決　　　　　　　 93年度易字第696號
公　訴　人　臺灣新竹地方法院檢察署檢察官
被　　　告　甲○○　男　33歲.
上列被告因違反毒品危害防制條例案件，經檢察官提起公訴（九
十三年度毒偵字第一○八○號）及併案審理（九十三年度毒偵字
第一四八六號、九十四年度毒偵字第十七號、第三二○號、第四
二一號）後，本院合議庭裁定進行簡式審判程序，並判決如下：
    主  文
甲○○連續施用第二級毒品，累犯，處有期徒刑壹年貳月。
扣案之安非他命殘渣袋貳個、安非他命貳包毛重共計零點肆公克
，沒收銷燬之，分裝袋拾玖個、吸食器貳組沒收之。
    事  實
一、甲○○於民國八十八年間，因違反毒品危害防制條例案件，
    經送觀察勒戒後，因無繼續施用毒品之傾向，經臺灣新竹地
    方法院檢察署檢察官於八十八年九月一日以八十八年度毒偵
    字第一六七號為不起訴處分確定；嗣於八十九年間，因施用
    第二級毒品案件，經本院以八十九年度毒聲字第二二七一號
    裁定送觀察勒戒後，因有繼續施用毒品之傾向，再經本院以
    八十九年度毒聲字第二八五○號裁定令入戒治處所施以強制
    戒治一年，於九十年十一月十九日戒治期滿，其此次施用毒
    品行為，並經本院以九十年度易字第四二號判決判處有期徒
    刑一年四月確定；復於九十年間，因施用毒品案件，再經本
    院以九十年度易字第九九六號判決判處有期徒刑十月確定在
    案，上開二案件經接續執行，於九十三年三月十七日縮刑期
    滿執行完畢。
二、詎甲○○仍不知悔改，又於前開強制戒治執行完畢釋放後之
    五年內，基於施用第二級毒品之概括犯意，自九十三年六月
    間某日起至九十四年一月二十八日中午止，以平均一天施用
    一次之頻率，及將第二級毒品安非他命置於玻璃球燒烤吸食
    煙霧之方式，在新竹市○○路一○七巷十八弄七號住處及新
    竹縣市等地，連續施用第二級毒品安非他命多次。嗣分別於
    (1)九十三年九月二十一日十二時三十分許，在新竹市○區○
    ○路二二三號歐麗旅館六○六號房（扣得安非他命殘渣袋二
    個、分裝袋十九個、吸食器一組），(2)九十三年十一月三十
    日下午四時三十分許，在新竹市○○街四三號松儷賓館五樓
    走道，(3)九十三年十二月一日上午十時十分許，在新竹市○
    ○路一號（扣得安非他命毛一包重零點二公克、吸食器一組
    ），(4)九十四年一月二十四日下午四時五分許，在新竹縣竹
    北市○○○○路一巷四八號前，(5)九十四年一月二十八日晚
    上六時四十分許，在新竹市○區○○街與集福街口（扣得安
    非他命一包毛重零點二公克），為警查獲。
三、案經新竹市警察局第三分局報告臺灣新竹地方法院檢察署檢
    察官偵查起訴及併案審理。
    理  由
一、本件被告甲○○所犯為毒品危害防制條例第十條第二項之施
    用第二級毒品安非他命罪，非死刑、無期徒刑、最輕本刑為
    三年以上有期徒刑之罪，或高等法院管轄第一審之案件，被
    告於本院準備程序進行中，就被訴事實為有罪之陳述，經本
    院合議庭認合於新修正刑事訴訟法第二百七十三條之一第一
    項之規定，裁定進行簡式審判程序，合先敘明。
二、認定犯罪事實所憑之證據及認定之理由：
（一）被告之自白：被告確實有於上述時間，連續施用第二級毒
      品安非他命數次之事實，業據被告於檢察官訊問時、本院
      準備程序及簡式審理訊問時坦白承認。
（二）新竹市警察局辦理煙毒、麻醉藥品案尿液送驗受檢人真實
      姓名代號對照表暨送驗登記簿四件、新竹市衛生局九十三
      年九月二十四日、九十三年十二月七日、九十三年十二月
      九日、九十四年一月二十六日、不法藥物尿液初步篩檢報
      告書四紙、查獲現場相片共十一紙在卷可稽，被告為警查
      獲時所採集之尿液，經鑑驗結果確有第二級毒品安非他命
      陽性反應。
（三）按「甲基安非他命經口服投與後約百分之七十於二十四小
      時內自尿液中排出，約百分之九十於九十六小時內自尿液
      中排出，甲基安非他命之檢出與其投與方式、投與量、個
      人體質、採尿時間及檢測儀器之精密度等諸多因素有關，
      因此僅憑尿液中呈安非他命陽性反應，並無法確實推算吸
      食時間距採集時間之長短，惟依上述資料推斷，其最長可
      能不會超過四日」，此有行政院衛生署藥物食品檢驗局（
      八一）藥檢壹字第八一一四八八五、００一一五六號函可
      參；是經採尿檢驗呈安非他命陽性反應者，通常可認其人
      於採尿前96小時內之某時，曾施用第二級毒品安非他命。
      足證被告上開所為認罪之自白，確與事實相符。
（四）被告前於八十八年間，因施用毒品案件，經送觀察勒戒後
      ，因無繼續施用毒品之傾向，經檢察官為不起訴處分確定
      ；嗣於八十九年間，因施用第二級毒品案件，經本院裁定
      送觀察勒戒後，因有繼續施用毒品之傾向，再經本院裁定
      令入戒治處所施以強制戒治一年，於九十年十一月十九日
      戒治期滿之事實，有臺灣高等法院被告全國前案紀錄表、
      臺灣新竹地方法院檢察署被告刑案資料查註記錄等在卷可
      證。
（五）綜上，事證已臻明確，被告犯行堪予認定。
三、論罪及科刑之審酌：
（一）所犯罪名：
      被告先後多次施用第二級毒品安非他命，所為係犯毒品危
      害防制條例第十條第二項之施用第二級毒品罪。其持有第
      二級毒品安非他命後，進而施用，其持有第二級毒品之低
      度行為，應為施用之高度行為所吸收，爰不另論其持有第
      二級毒品罪。
（二）連續犯：
      被告先後多次施用第二級毒品安非他命犯行，時間緊接，
      手法相同，反覆為之，所犯又係構成要件相同之罪名，顯
      係基於概括犯意為之，應依連續犯之規定以一罪論，並依
      法加重其刑。
（三）累犯：
      被告於八十九年間，因施用毒品案件，經本院以九十年度
      易字第四二號判決判處有期徒刑一年四月確定；復於九十
      年間，因施用毒品案件，再經本院以九十年度易字第九九
      六號判決判處有期徒刑十月確定在案，上開二案件經接續
      執行，於九十三年三月十七日縮刑期滿執行完畢等情，有
      上開臺灣高等法院被告全國前案紀錄表、臺灣新竹地方法
      院檢察署被告刑案資料查註記錄在卷可稽，其於有期徒刑
      執行完畢後五年以內再犯本件有期徒刑以上之本罪，為累
      犯，應依法加重其刑，並應依法遞加重其刑。
（四）量刑：爰審酌被告素行不佳，數次接受觀察勒戒、強制戒
      治，仍再犯本件，顯然自制力甚為薄弱，惟念其所為僅戕
      害自身身心健康，且犯罪手段、情節及所生危害均尚非重
      大，犯罪後已於本院審理時坦承犯行，態度尚稱良好等一
      切情狀，量處如主文所示之刑。
（五）至檢察官併案之犯罪事實係被告於九十三年十一月三十日
      、九十三年十二月一日、九十四年一月二十四日、九十四
      年一月二十八日為警查獲時所採集之尿液經送驗結果，亦
      呈甲基安非他命陽性反應，而認此部分與本案起訴之犯罪
      事實有裁判上一罪之關係，本院自應併予審理，附此敘明
      。
四、沒收：
    扣案之安非他命殘渣袋共計二個因量少無法析離、安非他命
    二包毛重共計零點四公克，均應依法沒收銷燬之；至扣案之
    分裝袋十九個、吸食器二組，為被告所有且供被告施用毒品
    之用，業據被告自承在卷，亦應依法宣告沒收之。
五、適用之法律：
（一）刑事訴訟法第二百七十三條之一第一項、第二百九十九條
      第一項前段。
（二）毒品危害防制條例第十條第二項、第十八條第一項前段。
（三）刑法第十一條、第五十六條、第四十七條、第三十八條第
      一項第二款，判決如主文。
本案經檢察官宋重和到庭執行職務。
中　　華　　民　　國　　94　　年　　6 　　月　　30　　日
                        刑事第六庭法  官  魏瑞紅
以上正本證明與原本無異。
如不服本判決，應於判決送達後十日內向本院提出上訴狀（應附
繕本）上訴於臺灣高等法院。
中　　華　　民　　國　　94　　年　　6 　　月　　30　　日
                                  書記官  吳月華
附錄本案論罪科刑法條全文：
毒品危害防制條例第十條第二項
施用第二級毒品者，處三年以下有期徒刑。
